

# **ACERCA DE MÍ**

Me considero una persona proactiva, organizada, responsable con capacidad para trabajar en equipo.

Tengo 30 años, estudio Programación en CoderHouse. Manejo un emprendimiento de sublimación y estampados, además trabajo como repartidor los fines de semana en Pedidos Ya.

Me gusta aprender y enfrentar nuevos desafíos.

## **DATOS DE CONTACTO**

Celular: (3482) 510890

Correo: matiasmontenegro0810@gmail.com

Linkedin: www.linkedin.com/in/matias-montenegro08
Portfolio:https://matiasmontenegro08.github.io/Portfolio/

Reconquista; Santa Fe

# MATIAS MONTENEGRO

# **EDUCACIÓN**

#### **CODERHOUSE - 2024**

Desarrollo Web - Finalizado JavaScript - Finalizado React JS - Finalizado Node.js - Cursando

## UNIVERSIDAD TECNOLÓGICA NACIONAL - 2022

Programación - 2 años cursado - incompleto

### MAXIPROGRAMA.COM - 2022 / 2023

Curso Programación Desde Cero Curso C# Nivel 2 [.Net + SQL]

#### **AGENPIA - 2023**

Curso Programación de Videojuegos - Unity

#### **ESCUELA SUPERIOR DE COMERCIO N°43**

Economía y Gestión de las Organizaciones - 2012

## INSTITUTO DE CAPACITACIÓN - ICIEC

Curso Operador de Pc. Año 2019. ICIEC. Curso Secretariado Contable. Año 2019. ICIEC.

## **EXPERIENCIA LABORAL**

## Sublimarte | Emprendedor

#### 2020 - Actualmente

 Administro mi emprendimiento de sublimación, estampados, tarjetería, impresión de fotografías.

## Alvear Fitness | Secretario Administrativo

#### 2019 - 2020

- · Recepción de Clientes.
- Asistencia a mesa de entradas. Organización de libro de entrada y salida. Mantenimiento de archivo.
- Preparación de informes semanales.

#### IGP S.R.L | Cadete

#### 2017 - 2019

- Atención a clientes y proveedores personalmente.
- Cobranzas.
- · Trámites bancarios.